【裁判字號】    97,交簡上,22
【裁判日期】    970422
【裁判案由】    過失傷害
【裁判全文】
臺灣板橋地方法院刑事判決            97年度交簡上字第22號
上 訴 人  台灣板橋地方法院檢察署檢察官
被    告  丙○○
上列上訴人因被告過失傷害案件，不服本院九十六年度交簡字第
一六０二號中華民國九十六年十二月二十一日第一審判決（聲請
簡易判決處刑案號：九十六年度偵字第一三六六五號），提起上
訴，本院判決如下：
    主      文
上訴駁回。
    事      實
一、丙○○於民國九十六年四月二十三日上午九時五十分許，騎
    乘車號Ｋ２Ｌ─１７６號普通重型機車，沿台北縣中和市○
    ○路由東往西方向行駛，途經該路段一九０號前方路段時，
    原應注意汽車行駛時，駕駛人應注意車前狀況，並隨時採取
    必要之安全措施，而依當時天候晴、日間自然光線、路面無
    缺陷，並無不能注意之情事，竟疏未注意前方車況即貿然前
    行，適有乙○○騎乘車號ＢＱＧ─１７３號普通重型機車，
    沿該路段同向行駛在前，因有不明車號貨車，由連城路一九
    ０號路外駛入連城路右轉，未讓車道上行駛中車輛先行，乙
    ○○減速讓該貨車先行後，遭丙○○騎車自後方追撞，因而
    人車倒地，受有頸椎神經炎、右肩挫傷併骨小樑骨折等傷害
    。丙○○於肇事後，在有偵查犯罪權限之公務員查知前，主
    動向到場處理交通事故之警員承認其為肇事者，而自首接受
    裁判。
二、案經乙○○訴由台北縣政府警察局中和分局報告台灣板橋地
    方法院檢察署檢察官偵查後聲請簡易判決處刑。
    理      由
一、本案認定犯罪事實所用之證據（包含證人乙○○於警詢、偵
    查時之證述、台大醫院、馬偕醫院、楊錦標神經科醫院診斷
    證明書、道路交通事故現場圖、現場照片、調查報告表、台
    北縣區車輛行車事故鑑定委員會鑑定意見書等），經檢察官
    、被告丙○○於本院審理時同意將該等證據資料列為證據調
    查，本院審酌上開證據資料作成時之情況，並無不適當之情
    形，且證據力並未明顯偏低，依刑事訴訟法第一百五十九條
    之五第一項規定，均應具有證據能力。
二、訊據被告固不否認有於前開時、地，與乙○○發生車禍，致
    其受傷等事實，惟矢口否認有何犯行，辯稱：伊對車禍經過
    沒有印象云云。
三、本院查：
（一）上揭有關被告如何於前開時、地，與乙○○發生車禍，致
      其受傷等事實，為被告所不否認，核與證人乙○○於警詢
      及偵查時證述之情節相符，並有道路交通事故調查報告表
      、現場圖、現場照片、診斷證明書等件附卷可稽。是被告
      確有與乙○○發生車禍，致其受傷等情，已堪認定。
（二）按汽車行駛時，駕駛人應注意車前狀況，並隨時採取必要
      之安全措施，道路交通安全規則第九十四條第三項定有明
      文，本件被告騎乘機車自應遵守此等規定，而依當時天候
      晴、日間自然光線、路面無缺陷，並無不能注意之情形，
      被告應注意，並能注意，竟不注意，以致肇事，被告顯有
      過失。雖有不明車號貨車，由路外駛入連城路右轉，未讓
      車道上行駛中車輛先行，為肇事次因，依法被告仍應負過
      失之責，本件經送台北縣區車輛行車事故鑑定委員會鑑定
      結果，亦同此認定，有該會鑑定意見書在卷可佐（見偵卷
      第六一、六二頁）。
（三）且乙○○車禍後，經送醫治療，受有頸椎神經炎、右肩挫
      傷併骨小樑骨折等傷害，有台大醫院、馬偕醫院、楊錦標
      神經科醫院診斷證明書等件附卷可查，是被告之過失行為
      與告訴人乙○○之傷害結果間具有相當因果關係甚明。
（四）綜上所述，本案事證明確，被告犯行，均堪認定。
四、核被告所為，係犯刑法第二百八十四條第一項前段之過失傷
    害罪。按犯人在犯罪未發覺之前，向該管公務員告知其犯罪
    ，而不逃避接受裁判，即與刑法第六十二條規定自首之條件
    相符，不以言明「自首」並「願受裁判」為必要（最高法院
    六十三年台上字第一一０一號判例意旨參照）。本案被告於
    肇事後，在未經有偵查權之機關或公務員發覺前，主動向到
    場處理交通事故之警員承認其為肇事者而接受裁判等情，業
    據證人甲○○於本院審理時到庭證述明確，復有警員甲○○
    於車禍當天在永和耕莘醫院對被告所做之談話紀錄表在卷可
    按（見偵卷第一七頁），爰依刑法第六十二條前段規定減輕
    其刑。
五、原審認被告犯行事證明確，適用刑法第二百八十四條第一項
    前段、第六十二條前段、第四十一條第一項前段，刑法施行
    法第一條之一等規定，再審酌被告之素行、過失程度、告訴
    人所受傷害，及犯罪後之態度等一切情狀，量處有期徒刑二
    月，並諭知如易科罰金之折算標準；復依中華民國九十六年
    罪犯減刑條例第二條第一項第三款、第七條等規定，減其宣
    告刑二分之一，暨諭知如易科罰金之折算標準。經核其認事
    用法均無違誤，量刑亦稱妥適。檢察官依告訴人請求上訴，
    認被告否認犯行，不符合自首要件云云，為無理由，應予駁
    回。
六、據上論斷，應依刑事訴訟法第四百五十五條之一第一項、第
    三項、第三百六十八條，判決如主文。
本案經檢察官彭聖斐到庭執行職務。
中    華    民    國    97    年    4     月    22    日
            刑事第六庭  審判長法  官  高文淵
                              法  官  古秋菊
                              法  官  林鈺琅
以上正本證明與原本無異。
不得上訴。
                              書記官  林蔚然
中    華    民    國    97    年    4     月    22    日
附錄本案論罪科刑法條全文：
刑法第284 條：（過失傷害罪）
  因過失傷害人者，處六月以下有期徒刑、拘役或五百元以下罰
  金，致重傷者，處一年以下有期徒刑、拘役或五百元以下罰金
  。
  從事業務之人，因業務上之過失傷害人者，處一年以下有期徒
  刑、拘役或一千元以下罰金，致重傷者，處三年以下有期徒刑
  、拘役或二千元以下罰金。


司法院資訊處製作；財團法人民間司法改革基金會備份。
